【裁判字號】    98,訴,1577
【裁判日期】    980701
【裁判案由】    毒品危害防制條例
【裁判全文】
臺灣臺中地方法院刑事判決              98年度訴字第1577號
公  訴  人  臺灣臺中地方法院檢察署檢察官
被      告  甲○○
上列被告因違反毒品危害防制條例案件案件，經檢察官提起公訴
（98年度毒偵字第1267號），被告於準備程序中就被訴事實為有
罪之陳述，由本院合議庭裁定由受命法官獨任以簡式審判程序判
決如下：
    主    文
甲○○施用第一級毒品，累犯，處有期徒刑壹年。扣案之注射針
筒伍拾貳支及生理食鹽水拾排，均沒收之。又施用第二級毒品，
累犯，處有期徒刑陸月。扣案之吸食器壹組，沒收之。應執行有
期徒刑壹年肆月。扣案之注射針筒伍拾貳支、生理食鹽水拾排及
吸食器壹組均沒收之。
    犯罪事實及理由
一、犯罪事實：
(一)、甲○○於民國87年間，因施用毒品案件，經本院裁定送臺灣
    臺中看守所附設勒戒處所施以觀察、勒戒後，經評定有繼續
    施用毒品傾向，經臺灣臺中地方法院檢察署檢察官聲請強制
    戒治，嗣因強制戒治處遇經評定為合格，經臺灣臺中地方法
    院檢察署檢察官聲請停止強制戒治，由本院以88年度毒聲字
    第3262號停止強制戒治付保護管束，於88年8月4日因停止處
    分執行釋放出戒治處所，於89年1月6日期滿，並經臺灣臺中
    地方法院檢察署檢察官以89年度戒毒偵字第69號為不起訴處
    分確定。又於94年間，因施用毒品案件，經本院以94年度訴
    字第3308號判處1年3月、8月，應執行有期徒刑1年9月確定
    。復又因偽造文書案件，經本院以94年度中簡字第2709號判
    處有期徒刑4月確定。上開2案，經裁定定應執行有期徒刑2
    年，嗣因符合中華民國96年罪犯減刑條例要件，減刑後為應
    執行有期徒刑1年確定，於96年7月16日縮刑期滿執行完畢。
(二)、詎甲○○猶不知悔改，基於施用第一級毒品海洛因之犯意，
    於98年3月17日11時30分許，在臺中市○○區○○路3段155
    號9樓之住處，以將海洛因粉末摻入生理食鹽水置入針筒後
    注射血管之方式，施用海洛因1次。又基於施用第二級毒品
    甲基安非他命之犯意，在98年3月17日18時許，在上開地點
    ，以將甲基安非他命置入玻璃管內以火燒烤成煙霧後吸食之
    方式，施用甲基安非他命1次。
二、前開犯罪事實，有下列證據可證：
(一)、中山醫學大學附設醫院檢驗科藥物檢測中心尿液檢驗報告1
    份（偵卷第8頁）、臺中縣警察局扣押筆錄及扣押物品目錄
    表（警卷第7至第9頁）、臺中縣警察局刑警大隊偵二隊委託
    鑑驗尿液代號與真實姓名對照表（警卷第17頁）、現場照片
    7 張（警卷第14-1至第14-2頁）。
(二)、臺灣高等法院被告前案紀錄表1份。
(三)、被告甲○○於警詢、本院準備程序及審理中之自白。
三、被告甲○○於87年間，因施用毒品案件，經本院裁定送臺灣
    臺中看守所附設勒戒處所施以觀察、勒戒後，經評定有繼續
    施用毒品傾向，經臺灣臺中地方法院檢察署檢察官聲請強制
    戒治，嗣因強制戒治處遇經評定為合格，經臺灣臺中地方法
    院檢察署檢察官聲請停止強制戒治，由本院以88年度毒聲字
    第3262號停止強制戒治付保護管束，於88年8月4日因停止處
    分執行釋放出戒治處所，於89年1月6日期滿，並經臺灣臺中
    地方法院檢察署檢察官以89年度戒毒偵字第69號為不起訴處
    分確定。又於94年間，因施用毒品案件，經本院以94年度訴
    字第3308號判處1年3月、8月，應執行有期徒刑1年9月確定
    。復又因偽造文書案件，經本院以94年度中簡字第2709 號
    判處有期徒刑4月確定。上開2案，經裁定定應執行有期徒刑
    2年，嗣因符合中華民國96年罪犯減刑條例要件，減刑後為
    應執行有期徒刑1年確定，於96年7月16日縮刑期滿執行完畢
    之事實，有臺灣臺中地方法院檢察署刑案資料查註紀錄表、
    臺灣高等法院被告前案紀錄表在卷足憑。而被告前揭強制戒
    治執行完畢後迄本件行為時，雖已經滿5年，惟毒品危害防
    制條例於92年7月9日修正公布，自93年1月9日施行，其中第
    20條、第23條將施用毒品之刑事處遇程序，區分為「初犯」
    及「5年內再犯」、「5年後再犯」，依其立法理由之說明：
    「初犯」，經觀察、勒戒或強制戒治後，應為不起訴處分或
    不付審理之裁定，經觀察、勒戒或強制戒治執行完畢釋放後
    ，「5年內再犯」者，因其再犯率甚高，原實施之觀察、勒
    戒及強制戒治既已無法收其實效，爰依法追訴或裁定交付審
    理，至於經觀察、勒戒或強制戒治執行完畢釋放後，「5年
    後再犯」者，前所實施之觀察、勒戒或強制戒治已足以遮斷
    其施用毒品之毒癮，為期自新及協助其斷除毒癮，仍適用「
    初犯」規定，先經觀察、勒戒或強制戒治之程序，從而依修
    正後之規定，僅限於「初犯」及「5年後再犯」二種情形，
    始應先經觀察、勒戒或強制戒治程序，倘被告於5年內已再
    犯，經依法追訴處罰，縱其第3次（或第3次以上）再度施用
    毒品之時間，在初犯經觀察、勒戒或強制戒治執行完畢釋放
    5年以後，已不合於「5年後再犯」之規定，且因已於「5年
    內再犯」，顯見其再犯率甚高，原實施觀察、勒戒或強制戒
    治，已無法收其實效，即應依該條例第10條處罰（參最高法
    院95年5月9日95年第七次刑事庭會議決議）。是本件事證已
    明，被告施用第一級、第二級毒品之犯行足堪認定。
四、應適用法條：刑事訴訟法第273條之1第1項、第299條第1項
    前段、第310條之2、第454條第1項，毒品危害防制條例第10
    條第1 項、第2 項，刑法第11條前段、第47條第1 項、第51
    條第5 款、第38條第1 項第2 款，判決如主文。
本案經檢察官乙○○到庭執行職務。
中    華    民    國    98    年     7    月     1    日
               刑事第十庭       法  官  柯雅惠
上正本證明與原本無異。
如不服本判決，應於收受送達後10日內向本院提出上訴書狀（應
敘述具體理由並附繕本）。
上訴書狀如未敘述理由，應於上訴期間屆滿後20日內補提理由書
於本院。
                                書記官  鄭淑英
中    華    民    國    98    年     7    月     1    日
附錄論罪科刑法條
毒品危害防制條例第10條
施用第一級毒品者，處6月以上5年以下有期徒刑。
施用第二級毒品者，處3年以下有期徒刑。


司法院資訊處製作；財團法人民間司法改革基金會備份。
